# 请教陈版：递延所得资产

提问人：跨度防护 时间：2019-07-31 14:15:36
企业购买上市公司 5% 股权，与可供出售金融资产核算。（ 1 ） 2016 年 12月 21 日，因股价下跌，减少了可供出售金融资产并计入其他综合收益，同时确认递延所得税资产（计入其他综合收益）；（ 2 ） 2017 年，股价持续下跌，相应确认资产减值损失，并将其他综合收益转回。由于无足够的应纳税所得额弥补，将原确认的递延所得税予以转回。
请教陈版： 2017 年转回递延所得税的处理是否正确？

回答人：chenyiwei
取决于基于 2017 年 12 月 31 日这一特定时点，基于当时可获得的信息，对该项可供出售金融资产日后预计处置的年度有无足够应纳税所得额的估计。如果无法确定何时转回，或者无法确定转回时有无足够应纳税所得额，则不确认递延所得税资产是谨慎的做法。关于确认与资产减值准备相关的递延所得税资产时应考虑的问题，请参考《瑞华研究 2010 ～ 2016 汇编》之“问题 2-3-1（就计提资产减值准备所导致的暂时性差异确认递延所得税资产时应考虑的因素）”。